臺灣板橋地方法院刑事判決　　　　　　　96年度易字第2032號
公　訴　人　臺灣板橋地方法院檢察署檢察官
被　　　告　甲○○
上列被告因違反毒品危害防治條例案件，經檢察官提起公訴（96
年度毒偵字第4275號），本院受理後被告為有罪之陳述，改行簡
式審判程序，判決如下：
    主  文
甲○○施用第二級毒品，累犯，處有期徒刑拾月，減為有期徒刑
伍月，如易科罰金，以新臺幣壹仟元折算壹日。扣案甲基安非他
命淨重零點貳捌玖公克沒收銷燬之，包裹上開甲基安非他命之袋
壹只沒收。
    事  實
一、甲○○前因施用毒品案件，經本院以88年度毒聲字第7776號
    裁定觀察、勒戒，於88年12月27日因無繼續施用之傾向出所
    ，並經臺灣板橋地方法院檢察署以88年度偵字第1084號為不
    起訴處分，嗣又因施用第二級毒品案件，經臺灣臺北地方法
    院檢察署檢察官聲請簡易判決處刑，並聲請強制戒治，聲請
    簡易判決處刑部份經臺灣臺北地方法院以91年度易字第430
    號判處有期徒刑1 年確定，甫於民國93年6 月29日經假釋出
    獄交付保護管束，93年12月27日因假釋期滿未經撤銷，而執
    行完畢（構成累犯）；強制戒治部份，因戒治成效良好獲裁
    定停止戒治交付保護管束，而於92年5 月20日出所，且於92
    年8 月22日保護管束期滿未經撤銷，以已執行論。
二、詎甲○○猶不知悔改，明知甲基安非他命（起訴書載為安非
    他命）為毒品危害防治條例所規定之第二級毒品，不得非法
    持有、施用，竟於前述強制戒治執行完畢後5 年內之95年9
    月4 日晚間9 時許（起訴書載為於95年9 月6 日採尿時回溯
    96小時內之某時），基於施用第二級毒品甲基安非他命之犯
    意，在臺北縣三重市信義公園之公共廁所內（起訴書載為在
    不詳地點），以將甲基安非他命放入玻璃球內，其下以打火
    機點火之方式加以燒烤，藉以吸食煙霧之方式，而施用甲基
    安非他命1 次。嗣甲○○於95年9 月6 日晚間23時許，在臺
    北縣三重市○○路○ 段110 巷巷口，為警查獲，並扣得其所
    有之甲基安非他命1 包（原淨重0.3 公克，因鑑驗使用0.01
    1 公克，剩餘0.289公克）。
三、案經臺北縣政府警察局三重分局報請臺灣板橋地方法院檢察
    署檢察官偵查起訴。
    理  由
一、上揭事實，業據被告甲○○於本院審理時坦承不諱，而警扣
    案之透明結晶1 包，經送以氣相層析質譜儀確認鑑驗結果，
    認係甲基安非他命（原淨重0.3 公克，因鑑驗使用0.01 1公
    克，剩餘0.289 公克），此有臺灣檢驗科技股份有限公司95
    年9 月20日濫用藥物檢驗報告1 紙附卷足佐，而被告為警查
    獲後所採之尿液，經送請前述公司檢驗後，於安非他命類（
    安非他命、甲基安非他命）確呈陽性反應，此有上開公司95
    年9 月20日濫用藥物檢驗報告及臺北縣政府警察局三重分局
    查獲毒品案件被移送者姓名、代碼對照表各1 件在卷可憑。
    而被告前因施用毒品案件，經本院以88年度毒聲字第7776號
    裁定觀察、勒戒，於88年12月27日因無繼續施用之傾向出所
    ，並經臺灣板橋地方法院檢察署以88年度偵字第1084號為不
    起訴處分，嗣又因施用第二級毒品案件，經臺灣臺北地方法
    院檢察署檢察官聲請強制戒治，嗣因戒治成效良好獲裁定停
    止戒治交付保護管束，於92年5 月20日出戒治所，於92年8
    月22日保護管束期滿未經撤銷，以已執行論，此復有臺灣高
    等法院被告前案紀錄表1 份附卷可稽，可見被告乃經強制戒
    治執行完畢釋放後，5 年內再犯施用毒品之犯行，至為灼然
    。是本件事證明確，被告犯行堪以認定，應予依法論處。
二、查甲基安非他命係毒品危害防制條例第2 條第2 項所稱之第
    二級毒品，不得持有、施用，被告竟持之施用，核其所為，
    係犯毒品危害防制條例第10條第2 項之施用第二級毒品罪。
    故核被告所為，係犯毒品危害防制條例第10條第2 項之施用
    第二級毒品罪。其因施用甲基安非他命而持有甲基安非他命
    之低度行為，為施用之高度行為所吸收，不另論罪。又被告
    曾因施用第二級毒品案件，經臺灣臺北地方法院以91年度易
    字第430 號判處有期徒刑1 年確定，甫於93年6 月29日獲假
    釋出獄交付保護管束，於93年12月27日假釋期滿未經撤銷，
    而執行完畢，此有前述臺灣高等法院被告前案紀錄表存卷足
    佐，其於刑之執行完畢後5 年內，故意再犯本件有期徒刑以
    上之刑之罪，為累犯，應予加重其刑。爰審酌被告施用毒品
    之犯行係戕害其自身，對社會治安尚非危害甚鉅，暨其犯罪
    之動機、目的、手段、所生危害及犯後坦承不法之態度等及
    其他一切情狀，量處如主文所示之刑，以示懲儆。復因被告
    本件犯罪時間係在95年9 月4 日，乃在96年4 月24日以前，
    合於中華民國九十六年罪犯減刑條例所定之減刑條件，爰依
    該條例第2 條第1 項第3 款規定，將其前開宣告刑減為有期
    徒刑5 月，並依同條例第9 條規定，諭知易科罰金之折算標
    準。
三、扣案甲基安非他命（原淨重0.3 公克，因鑑驗使用0.01 1公
    克，剩餘0.289 公克），為查獲之毒品，不問屬於犯人與否
    ，應依毒品危害防制條例第18條第1 項前段規定，沒收銷燬
    之。至包裹前開扣案海洛因之包裝袋1 個，乃被告所有並用
    於防止毒品裸露、潮濕，供被告攜帶欲施用之毒品所用之物
    ，應依刑法第38條第1 項第2 款規定，併予宣告沒收。
四、另按人體施用甲基安非他命後，其主要代謝物中，未改變型
    態之甲基安非他命占施用劑量達43％，安非他命則約為5 ％
    ；人體若施用安非他命後，主要代謝物中則有未改變型態之
    安非他命，但無甲基安非他命（法務部調查局93年5 月4 日
    調科壹字第09362413980 號函參照）。則人體若施用安非他
    命，其尿液代謝物不可能出現甲基安非他命，惟人體若施用
    甲基安非他命，尿液代謝物除主要有甲基安非他命外，亦可
    能有少量之安非他命。觀諸本件被告為警採集之尿液經送驗
    後既僅檢出微量安非他命，而主要係檢出甲基安非他命之反
    應，甚至警扣案之白色結晶體（被告稱係其購入後欲行施用
    ）經檢驗後亦發現係甲基安非他命有如前述，則本件被告自
    不可能係施用安非他命，當係施用甲基安非他命無疑，因此
    公訴人於起訴書內記載被告係施用安非他命云云，尚有誤會
    ，附此說明。
五、末查本件被告所犯施用第一級毒品案件，並非死刑、無期徒
    刑、最輕本刑為3 年以上有期徒刑之罪或高等法院管轄第一
    審案件，而其於準備程序進行中，被告先就被訴事實為有罪
    之陳述，經法官告知簡式審判程序之旨，並聽取公訴人及被
    告之意見後，本院認適宜改依簡式審判程序進行，爰依刑事
    訴訟法第273 條之1 第1 項、第284 條之1 規定，由本院裁
    定改行簡式審判程序，併此敘明。
據上論斷，應依刑事訴訟法第273 條之1 第1 項、第284 條之1
、第299 條第1 項前段，毒品危害防制條例第10條第2 項、第18
條第1 項前段，刑法第11條前段、第47條第1 項、第41條第1 項
前段、第38條第1 項第2 款，刑法施行法第1 條之1 ，判決如主
文。
本案經檢察官朱學瑛到庭執行職務。
中　　華　　民　　國　　96　　年　　8 　　月　　28　　日
                  刑事第三庭  法　官  蕭胤瑮
上列正本證明與原本無異。
如不服本判決，應於判決送達後十日內敘明上訴理由，向本院提
出上訴狀（應附繕本），上訴於臺灣高等法院。
                              書記官  黃炎煌
中　　華　　民　　國　　96　　年　　8 　　月　　28　　日
附錄本案論罪科刑法條全文：
毒品危害防制條例第10條
施用第一級毒品者，處 6 月以上 5 年以下有期徒刑。
施用第二級毒品者，處 3 年以下有期徒刑。
